臺灣臺北地方法院小額民事判決
109年度北小字第3381號
原      告  王淼堉
被      告  張智龍


訴訟代理人  陳志強
上列當事人間請求侵權行為損害賠償事件，本院於民國110年1月
8日言詞辯論終結，判決如下：
    主　　　文
被告應給付原告新臺幣伍萬貳仟玖佰捌拾壹元，及自民國一百零
九年五月二十二日起至清償日止，按年息百分之五計算之利息。
原告其餘之訴駁回。
訴訟費用新臺幣壹仟元，由被告負擔其中新臺幣柒佰壹拾元，餘
由原告負擔。
本判決第一項得假執行。被告如以新臺幣伍萬貳仟玖佰捌拾壹元
為原告預供擔保後，得免為假執行。
    事實及理由
一、本件原告起訴時，訴之聲明請求被告應給付原告新臺幣（下
    同）74,020元，及自起訴狀繕本送達翌日起至清償日止，按
    年息5%計算之利息，暨原告出庭營業損失每次500元。嗣於
    民國110年1月8日言詞辯論時捨棄請求聲明後段之出庭營業
    損失每次500元，載明筆錄在卷（卷第125頁），核屬減縮應
    受判決事項之聲明，與民事訴訟法第255條第1項但書第3款
    規定相符。
二、原告起訴主張略以：被告於109年1月13日11時56分許，駕駛
    車牌號碼000-0000號自小貨車，行經臺北市松山區延吉街與
    市民大道交岔路口時，疏未注意保持行車安全間隔，與被告
    駕駛之車牌號碼000-0000號計程車（下稱系爭車輛）發生碰
    撞，致系爭車輛受損。經送廠修復，支出必要修復費用61,6
    00元，且原告因將系爭車輛送廠修復，受有不能營業7日損
    失12,600元。爰依侵權行為損害賠償之法律關係請求等語，
    並聲明：被告應給付原告74,200元，及自起訴狀繕本送達翌
    日起至清償日止，按年息5%計算之利息。
三、被告則以：依照警方現場圖、照片所示，系爭車輛受損部位
    在左前葉、左前門、左後門，非以上部位之金額應予扣除，
    且修車廠估價過高，而營業損失天數應為2至3天較為合理等
    語，資為抗辯。
四、本院之判斷：
　㈠原告主張被告於上開時、地，駕駛車牌號碼000-0000號自小
    貨車，與原告駕駛之系爭車輛發生碰撞而肇事等事實，業據
    原告提出與其所述相符之道路交通事故初步分析研判表等件
    影本為證（卷第13頁），並有臺北市政府警察局交通警察大
    隊函檢送之相關資料可佐（卷第33-51頁），且為被告所不
    爭執，自堪信為真實。
　㈡按汽車行駛時，駕駛人應注意車前狀況及兩車並行之間隔，
    並隨時採取必要之安全措施；道路交通安全規則第94條第3
    項前段定有明文。次按因故意或過失，不法侵害他人之權利
    者，負損害賠償責任；汽車、機車或其他非依軌道行駛之動
    力車輛，在使用中加損害於他人者，駕駛人應賠償因此所生
    之損害，但於防止損害之發生，已盡相當之注意者，不在此
    限；為民法第184條第1項前段、第191條之2所明定。查被告
    駕駛車輛行經肇事地點，未注意兩車並行之間隔，致與系爭
    車輛發生碰撞，有交通事故初步分析研判表可佐（卷第21頁
    ），被告對於防止損害之發生顯未盡相當之注意，就本件交
    通事故之發生自有過失，且被告之過失行為與系爭車輛所受
    損害間有相當因果關係，被告應負侵權行為損害賠償責任。
　㈢次按，不法毀損他人之物者，被害人得請求賠償其物因毀損
    所減少之價額，民法第196條定有明文。又依民法第196條請
    求賠償物被毀損所減少之價額，得以修復費用為估定之標準
    ，但以必要者為限（例如︰修理材料以新品換舊品，應予折
    舊），有最高法院77年度第9次民事庭會議決議可資參照。
    查原告所有之系爭車輛因本件車禍支出修復費用61,600元，
    其中修理工資37,100元、零件24,500元，修理7日，有展鑫
    汽車企業有限公司出具之承修單在卷（卷第15頁），而系爭
    車輛於106年5月出廠，迄至109年1月13日事故發生時止，已
    出廠2年8月，有松山分局交通分隊補充資料表為憑（卷第25
    頁），系爭車輛既以新零件更換被毀損之舊零件，自應將折
    舊予以扣除。依行政院所頒「固定資產耐用年數表」及「固
    定資產折舊率表」之規定，運輸業用客車、貨車之耐用年數
    為4年，原告所有之系爭車輛依上開固定資產耐用年數表及
    固定資產折舊率表規定，修復費用中零件部分扣除折舊金額
    後為5,479元（計算式如附表），加計工資等費用後共42,57
    9元，屬必要之修理費用，原告就此部分主張，應予准許。
    又原告主張系爭車輛送修7日，而依臺北市稅捐稽徵處查定
    臺北市計程車2,000cc以下每日平均營業收入為1,486元，有
    估價單、臺北市計程車客運商業同業公會函存卷可佐（卷第
    15、80-1頁），故原告所受不能營業損失為10,402元【1,48
    6×7＝10,402】。從而，原告請求被告給付52,981元【計算式
    ：42,579＋10,402＝52,981元】之損害賠償，自屬正當。原告
    就此部分之請求，應予准許。至於被告辯稱系爭車輛受損部
    位為左前葉、左前門、左後門，其餘部位應予扣除云云，惟
    參酌警方提供之系爭車輛車損照片左前保險桿、左前葉子板
    、左側車身均有刮痕（卷第37至39頁），核與原告提出之估
    價單所示修繕位置（卷第15頁）所示相符，被告辯稱系爭車
    輛之部分損害非本件事故所致，及泛稱修理費用過高、修車
    日數以2、3日為合理云云，均未能舉證以實其說，尚難採信
    。
　㈣末按遲延之債務，以支付金錢為標的者，債權人得請求依法
    定利率計算之遲延利息；應付利息之債務，其利率未經約定
    ，亦無法律可據者，週年利率為百分之五；給付無確定期限
    者，債務人於債權人得請求給付時，經其催告而未為給付，
    自受催告時起，負遲延責任，其經債權人起訴而送達訴狀，
    或依督促程序送達支付命令，或為其他相類之行為者，與催
    告有同一效力；民法第233條第1項前段、第203條、第229條
    第2項均有規定。準此，原告請求給付自起訴狀繕本送達翌
    日即109年5月22日（卷第45頁）起至清償日止，按年息5%計
    算之利息，於法並無不合，應予准許。
　㈤綜上所述，原告依侵權行為損害賠償之法律關係，請求被告
    給付52,981元，及自起訴狀繕本送達翌日即109年5月22日起
    至清償日止，按年息5%計算之利息，為有理由，應予准許。
    逾此範圍之請求為無理由，應予駁回。　
五、本件事證已臻明確，兩造其餘攻擊防禦方法，於本判決結果
    不生影響，爰不一一論述，併此敘明。
六、本件原告勝訴部分係就民事訴訟法第436條之8適用小額訴訟
    程序所為被告敗訴之判決，依同法第436條之20規定，應依
    職權宣告假執行，並依同法第436條之23準用第436條第2項
    ，適用同法第392條第2項規定，依職權宣告被告如以主文第
    4項所示金額為原告預供擔保，得免為假執行。
七、訴訟費用負擔之依據：民事訴訟法第79條。本件訴訟費用額
    ，依後附計算書確定如主文所示金額。
中　　華　　民　　國　　110 　年　　1 　　月　　22　　日
　　　　　　　　　臺灣臺北地方法院臺北簡易庭
　　　　　　　　　　　　　　　法　官　蔡玉雪
以上正本證明與原本無異。
如不服本判決，須以違背法令為理由，於判決送達後20日內向本
庭提出上訴狀（應按他造當事人之人數附繕本）；如委任律師提
起上訴者，應一併繳納上訴審裁判費。
中　　華　　民　　國　　110 　年　　1 　　月　　22　　日
　　　　　　　　　　　　　　　書記官　陳黎諭
計   算   書：
項　　　　目 金額（新臺幣） 備　　註 第一審裁判費 1,000元 原告部分勝訴，故訴訟費用中710元由被告負擔，其餘290元由原告負擔。 合　　　　計 1,000元  
附表（零件折舊計算式，元以下四捨五入）：
第一年折舊：24,500×0.438＝10,731；
第二年折舊：（24,500－10,731）×0.438＝6,031；
第三年折舊：（24,500－10,731－6,031）×0.438×8/12＝2,259
　　　　　　；
折舊後殘值：24,500－10,731－6,031－2,259＝5,479。
附錄：
一、民事訴訟法第436條之24第2項：
　　對於小額程序之第一審裁判上訴或抗告，非以其違背法令為
    理由，不得為之。
二、民事訴訟法第436條之25：
　　上訴狀內應記載上訴理由，表明下列各款事項：
    ㈠原判決所違背之法令及其具體內容。
    ㈡依訴訟資料可認為原判決有違背法令之具體事實。